【裁判字號】    89,易,2492
【裁判日期】    900411
【裁判案由】    贓物
【裁判全文】
臺灣桃園地方法院刑事判決                        八十九年度易字第二四九二號
    公  訴  人  臺灣桃園地方法院檢察署檢察官
    被      告  丙○○
右列被告因贓物案件，經檢察官提起公訴（八十九年度偵字第一三一八四號），本院
判決如左：
    主  文
丙○○連續收受贓物，累犯，處有期徒刑伍月，如易科罰金以佰元折算壹日。
    事  實
一、丙○○前於民國八十二間因贓物罪，經本院判處拘役五十日確定，於同年間再因
    違反麻醉藥品管理條例案件，經本院判處有期徒刑二年八月確定，同年間再違反
    麻醉藥品管理條例案件，經本院判處有期徒刑六月確定，前開各罪經定執行刑為
    有期徒刑三年（執行期間自八十二年十二月十六日至八十五年十一月二十三日止
    ），嗣經假釋出監，又於八十二年間因違反麻醉藥品管理條例案件，經本院判處
    有期徒刑七月，於八十四年間再因違反麻醉藥品管理條例案件，經本院判處有期
    徒刑七月，嗣經定應執行有期徒刑一年，於八十五年三月十六日執行完畢，前開
    各罪亦因假釋期間更犯罪，經撤銷假釋，殘餘刑期一年八月三十日（執行期間自
    八十五年九月十六日至八十七年六月十四日止），復再於八十五年間因違反麻醉
    藥品管理條例案件，經本院判處有期徒刑九月，與前開一年八月三十日殘刑接續
    執行至八十七年十二月二十六日縮刑假釋期滿，以已執行論，猶不知悔改。復基
    於概括犯意，自八十九年二月二十四日起至同年八月二十九日止，在其位於桃園
    縣楊梅鎮○○○街四十五號一樓住處，連續收受由姓名年籍不詳之成年男子所攜
    來交付來源不明之如附表所示之物。嗣於同年八月二十九日晚間六時三十分許，
    在其上址住處為警查獲持有如附表所示之贓物，始循線查悉上情。
二、案經桃園縣警察局中壢分局移送台灣桃園地方法院檢察署檢察官偵查起訴。
    理  由
一、訊據被告固不諱言有如附表所示之物放置其上開住處房間內，其中身分證正本及
    影本係「祖龍」在八十九年八月二十六日在中壢市郊附近交給伊辦電話卡之事實
    ，惟矢口否認有何收受贓物犯行，辯稱：八十九年二月二十四日伊戒治完畢前，
    與房東洪秋培和伊兒子同住在青山三街住處，當時出入分子很複雜，之後伊在八
    十九年二月二十四日戒治完畢回去後，就與母親章春蘭及弟弟丁○○同住該址，
    即發現家中已有這些東西，其中兒童電腦是別人送給伊兒子，二個女錶及男錶是
    伊母親的，其他東西伊都不知道是何人放的云云。經查右開犯行，業據被害人戊○○、劉亭吾、己○○、甲○○分別於警訊時指訴甚詳，並有桃園縣警察局桃園
    分局受理刑事案件報案三聯單乙紙、贓物領據共四紙在卷及扣案如附表所示之物
    可資佐證，又衡諸常情除非有收集男女錶及照相機之嗜好，否則實難想像一個家
    庭會有同時需要二十支男女錶及六台照相機之必要，況被告亦僅供認其中二支男
    女錶是伊母親所有，其他物品均不知是何人所放等語，顯見被告或其家人並無收
    集男女錶或照相機之嗜好，及前開扣案物又均係從被告住處房間內查獲等情，綜
    核以觀，足認扣案如附表所示之物品均屬贓物無疑。次查前開「戊○○」、「劉
    亭吾」、「己○○」、「甲○○」所有之國民身分證及附表編號四之照相機，分
    別於八十九年八月八日、二十七日、二十六日、二十五日遭竊，均係在丁○○於
    八十九年七月二十五日遭羈押之後，是被告於偵查中供稱前開贓物是丁○○在遭
    羈押前就存在云云，顯不足採。再者被告於偵查中先供稱：「那些贓物是我弟丁○○於八十九年七月二十五日羈押前就有了，我也不知何來的，那個房間是他的
    」、「查獲之證件及影本係「祖龍」在八十九年八月二十六日在中壢市郊附近交
    給我的，叫我去辦電話卡」云云，於本院審理時改稱：「在八十九年二月二十四
    日戒治完畢回去後，即發現家中已有這些東西，兒童電腦是別人送給我兒子的，
    其他東西我都不知道是何人放的」、「應該是綽號「烏龜」放的，他時常會放東
    西在我家，因為他有時會幫我出房租錢，所以他放東西時我只好允許他放，扣案
    之二個女錶及二個男錶是我母親的，其他東西是我戒治回去後才看到的，但不是
    全部，是陸陸續續看到的」云云，證人丁○○先於偵查中供證：「照相機及電腦
    是我媽買的，身分證何來，我不知道，七月份我被抓時，他們有去搜我房間，未
    搜出什麼」、「我不知我姐為何要說是我偷的」，於審理時改稱：「電腦是我買
    給小孩用的，照相機及男女錶是母親收集的，戊○○、劉亭吾、己○○、甲○○
    之身分證是我有時在車上找到、有時是撿到的，都放在房間內，那些東西是我的
    ，與被告無關」云云。證人章春蘭於審理時證述：「八十八年十一月就曾住在青
    山三街，只是偶爾住在那裏，如果被告及我兒子要住在那裏，我就會回基隆住，
    其中二個男錶及二個女錶是我買給兒子及我自己」云云，綜核上情，被告就扣案
    之前開贓物究係何人所放、及扣案之兒童電腦、男女錶係何人所有、所購一情，
    前後供述不一，且與證人丁○○、章春蘭前開所證情節亦相互矛盾，且查被告始
    終未能提供「祖龍」之年籍資料以供本院審究，則究有無「祖龍」其人，已屬可
    疑，而證人即綽號「烏龜」之乙○○於審理時結證稱：「（是否曾住在桃園縣楊
    梅鎮○○○街四十五號一樓？）無，但常去那裡找丙○○的妹妹，偶而幫她付一
    半房租，我確實沒有住在那邊過」、「（是否曾寄放東西在丙○○住處房間內？
    ）無，扣案清冊之物品全不是我的」、「東西確實不是我的，那間屋子只有兩個
    房間，她們家有四個人根本不夠住」等語，從而被告所辯扣案之前開物品為綽號
    「祖龍」或「烏龜」所放云云及證人章春蘭及丁○○所證述，均顯屬飾卸之詞及
    迴護被告之詞，均不足採信。另被告雖請求本院傳喚證人黃珮琳以證明扣案如附
    表所示之物品是因乙○○要追求黃珮琳才送給黃珮琳而放在上開伊住處一節，惟
    查證人乙○○於本院審理時已證述上開物品均非其所放置等語，有如前述，且參
    諸附表所示之物品有照相機六台、男錶十三支、女錶六支等物，則乙○○綜欲追
    求被告之妹妹黃珮琳，亦無連送六台照相機、十三支男錶、六支女錶之理？被告
    前開所述亦顯悖於常理。是本院認無傳喚證人黃珮琳之必要。又前開身分證件及
    附表編號四之照相機一台等贓物之失竊時間係分佈在八十九年八月八日至同年月
    二十七日間，因之，被告取得之日必在斯時之後，是以被告稱前開證件係「祖龍
    」於八十九年八月二十六日即已交付附表編號二十七至三十所示之身分證件云云
    ，顯違事實，其此部分自白非可採信，而附表編號一至二十六所示之物品，被告
    亦於審理時自承係於八十九年二月二十四日戒治回去後才陸陸續續看到等情，從
    而公訴人謂被告收受贓物之時間係於八十九年八月二十六日一次收受如附表所示
    之贓物云云，殊有誤解，應予敘明。綜述，本件事證已明，被告犯行洵堪認定，
    應依法論科。
二、按行為後法律有變更者，適用裁判時之法律，刑法第二條第一項前段定有明文。
    查本件被告丙○○行為後，刑法第四十一條規定已於九十年一月四日修正，並自
    同年月十日起施行，該條文第一項修正後規定：「犯最重本刑為五年以下有期徒
    刑以下之罪，而受六個月以下有期徒刑或拘役之宣告，因身體、教育、職業、家
    庭之關係或其他正當事由，執行顯有困難者，得以一元以上三元以下折算一日，
    易科罰金。但確因不執行所宣告之刑，難收矯正之效或難以維持法秩序，不在此
    限。」「併合處罰之數罪，均有前項情形，其應執行之刑逾六月者，亦同。」；
    又同法施行法第三條之一亦同時修正規定為：「刑法第四十一條之規定，中華民
    國九十年一月四日刑法修正施行前已裁判確定之處罰，未執行或執行未完畢者，
    亦適用之。」「未諭知易科罰金之處罰者，亦同。」，並自同年月十二日起施行
    ，以之與修正前刑法第四十一條規定之內容相比較，以修正後刑法第四十一條第
    一項前段規定有利於被告，依刑法第二條第一項前段規定，自應適用裁判時即修
    正後刑法第四十一條第一項前段之規定，合先敘明。核被告丙○○所為，係犯刑
    法第三百四十九條第一項之收受贓物罪。其先後多次犯行，時間緊接，構成要件
    相同，顯係基於概括犯意反覆為之，應依連續犯規定以一罪論，並依法加重其刑
    。查被告丙○○前於八十二間因贓物罪，經本院判處拘役五十日確定，於同年間
    再因違反麻醉藥品管理條例案件，經本院判處有期徒刑二年八月確定，同年間再
    違反麻醉藥品管理條例案件，經本院判處有期徒刑六月確定，前開各罪經定執行
    刑為有期徒刑三年（執行期間自八十二年十二月十六日至八十五年十一月二十三
    日止），嗣經假釋出監，又於八十二年間因違反麻醉藥品管理條例案件，經本院
    判處有期徒刑七月，於八十四年間再因違反麻醉藥品管理條例案件，經本院判處
    有期徒刑七月，嗣經定應執行有期徒刑一年，於八十五年三月十六日執行完畢，
    前開各罪亦因假釋期間更犯罪，經撤銷假釋，殘餘刑期一年八月三十日（執行期
    間自八十五年九月十六日至八十七年六月十四日止），復再於八十五年因違反麻
    醉藥品管理條例案件，經本院判處有期徒刑九月，與前開一年八月三十日殘刑接
    續執行，至八十七年十二月二十六日縮刑假釋期滿，以已執行論，有卷附台灣高
    等法院被告全國前案紀錄表、台灣桃園地方法院檢察署刑案資料查註紀錄表可按
    ，並經本院調閱台灣桃園地方法院檢察署八十七年度執更字第四四九號執行案卷
    無訛，其受有期徒刑之執行完畢後，五年以內再犯有期徒刑以上之罪，為累犯，
    依法加重其刑。爰審酌被告犯罪動機、目的、收受贓物之數量、價值、犯行所生
    危害及犯後態度等一切情狀，量處如主文所示之刑，並諭知易科罰金之折算標準
    ，以資儆懲。至扣案如附表所示之物品（編號四照相機一台及編號廿七至三十之
    物品，已由所有人領回，有贓物領據四紙在卷可稽），均非被告所有，依法不得
    宣告沒收，末此敘明。
據上論斷，應依刑事訴訟法第二百九十九條第一項前段，刑法第二條第一項前段、第
五十六條、第三百四十九條第一項、第四十七條、修正後刑法第四十一條第一項前段
，罰金罰鍰提高標準條例第一條前段、第二條，判決如主文。
本案經檢察官廖江憲到庭執行職務。
中      華      民      國      九十      年      四      月    十一    日
                              台灣桃園地方法院刑事第三庭
                                  法  官  林惠霞
右正本證明與原本無異。
如不服本判決，應於判決送達後十日內向本院提出上訴狀( 應附繕本 )，上訴於
臺灣高等法院。
                                  書記官  邱仲騏
中      華      民      國      九十      年      四      月    十三    日
附錄本案論罪科刑法條全文：
刑法第三百四十九條第一項
  收受贓物者，處三年以下有期徒刑、拘役或五百元以下罰金。
附表：
┌──┬──────────┬───┐
│編號│  品  名            │數  量│
├──┼──────────┼───┤
│一  │兒童電腦            │二台  │
├──┼──────────┼───┤
│二  │收音機              │一台  │
├──┼──────────┼───┤
│三  │PANASONIC           │一台  │
│    │照相機              │      │
├──┼──────────┼───┤
│四  │PREMIER（其中一台被 │一台  │
│    │照相機  害人已領回）│      │
├──┼──────────┼───┤
│五  │RICOH               │一台  │
│    │照相機              │      │
├──┼──────────┼───┤
│六  │KONICA              │一台  │
│    │照相機              │      │
├──┼──────────┼───┤
│七  │KOMENA              │一台  │
│    │照相機              │      │
├──┼──────────┼───┤
│八  │MARIO VALENTION     │一支  │
│    │女錶（無錶帶）      │      │
├──┼──────────┼───┤
│九  │MACAU女錶           │一支  │
├──┼──────────┼───┤
│十  │SAPPMRE女錶         │一支  │
├──┼──────────┼───┤
│十一│LOBOR 女錶          │一支  │
├──┼──────────┼───┤
│十二│QUARTZ 女錶         │一支  │
├──┼──────────┼───┤
│十三│VEVI 女錶           │一支  │
├──┼──────────┼───┤
│十四│HERO  男錶          │一支  │
├──┼──────────┼───┤
│十五│CROCODILE 男錶      │二支  │
│    │（一支無錶帶）      │      │
├──┼──────────┼───┤
│十六│卡通錶              │一支  │
├──┼──────────┼───┤
│十七│CHCAGO BULLS  男錶  │一支  │
├──┼──────────┼───┤
│十八│CINDEA WARLEN 男錶  │一支  │
├──┼──────────┼───┤
│十九│BURAN  男錶         │一支  │
├──┼──────────┼───┤
│二十│QUARTZ  男錶        │一支  │
├──┼──────────┼───┤
│廿一│SECIRO  男錶        │一支  │
├──┼──────────┼───┤
│廿二│勞力士男錶          │一支  │
├──┼──────────┼───┤
│廿三│CRAIG  男錶         │一支  │
├──┼──────────┼───┤
│廿四│LA POLO  男錶       │一支  │
├──┼──────────┼───┤
│廿五│GUY LAROCHE  男錶   │一支  │
├──┼──────────┼───┤
│廿六│CITIZEN  男錶       │一支  │
├──┼──────────┼───┤
│廿七│戊○○國民身分證影本│一枚  │
├──┼──────────┼───┤
│廿八│劉亭吾國民身分證正本│一枚  │
├──┼──────────┼───┤
│廿九│己○○國民身分證正本│一枚  │
├──┼──────────┼───┤
│三十│甲○○國民身分證影本│一枚  │
└──┴──────────┴───┘


司法院資訊處製作；財團法人民間司法改革基金會備份。
